# 求助：现在公司外方股东出资还需要到银行询证吗？

提问人：xxlxxl 时间：2013-11-20 11:39:21
在山东，最近一些外资企业验资业务，在银行询证时，银行已不再外资询证函上盖章了，直接用外管局系统询证完毕就可以了，试着办理了一个，工商局居然也不要外方股东银行询证函复印件了。 1602 验资准则并没修改，现在外方股东出资还需要到银行询证吗？
如果不需要有相关法规依据吗？

回答人：chenyiwei
对于出资的货币的收到情况还是要向银行函证的。但随着外管系统的更新，一些地方已经取消了注册会计师到外管局的业务办理柜台进行函证的规定，而是通过直投信息系统的事务所客户端获取相关的外汇登记信息，这也就代替了向外管局的函证。但具体做法可能各地不一。